src/pp-mhr-lex.txt
! Postpositions




LEXICON Po
+Po: # ;


LEXICON Postposition


вара Po "jälkeen Po " ;
вашеш Po "ennen, alla Po" ;
ваштареш Po "vastaan, vastapäätä, vasten, alla Po" ;
ваштарешла Po "vastaan, vastapäätä, vasten, alla Po" ;
велан Po "puolella, puolelle Po" ;
верч Po "takia, sijasta Po" ;
верчын Po "takia, sijasta Po" ;
веч Po "suunnalta Po" ;
вечын Po "suunnalta Po" ;
воктечын Po "ohi(tse), luota Po" ;
годсек Po "alkaen, aikana Po" ;
годым Po "aikana, kuluessa, aikaan, sijasta, ennen Po" ;
готсек Po "(jstak) lähtien Po" ;
гоч Po "yli(tse), läpi, (jnk) ajan Po" ;
гыч Po "(elat., ablat.) Po" ;
гычын Po "(elat., ablat.) Po" ;
деке Po "luo(kse), (kaAS + saaminen:) (lat.) Po" ;
дек Po "luo(kse), (kaAS + saaminen:) (lat.) Po" ;
дене Po "kanssa, luona, pitkin Po" ;
деран Po "luona, (adess.), (allat.) Po" ;
дечын Po "luota, -ltA Po" ;
деч Po "luota, -ltA Po" ;
йӧре Po "kanssa, seassa Po" ;
йымак Po "alle Po" ;
йымалан Po "alle Po" ;
йӱMач Po "alta, (paikan ilm. elat.) Po" ;
йӱMачын Po "alta, (paikan ilm. elat.) Po" ;
йыр Po "ympäri Po" ;
кыдач Po "(jnk) poikki Po" ;
кыдачын Po "(jnk) poikki keskeltä Po" ;
кыдачын Po "(jnk) poikki Po" ;
лийын Po "takia Po" ;
лиш Po "luo(kse), lähelle Po" ;
лишан Po "lähelle, lähellä Po" ;
лишыч Po "luota, läheltä Po" ;
лишычын Po "luota, läheltä Po" ;
марте Po "asti, ennen Po" ;
мартен Po "asti, ennen Po" ;
нерген Po "(elat. esim. puhua jstk) Po" ;
олмеш Po "sijaan Po" ;
ончык Po "eteen Po" ;
ончылан Po "edessä, eteen Po" ;
ончыч Po "eteen, editse, ennen Po" ;
ончычын Po "eteen, editse, ennen Po" ;
пелен Po "luona, mukana, yhteydessä Po" ;
пелне Po "sivussa, ohessa Po" ;
пелтык Po "takia Po" ;
покшек Po "keskelle, puoliväliin Po" ;
покшелан Po "keskellä, keskelle Po" ;
покшеч Po "keskeltä, keskellä Po" ;
покшечын Po "keskeltä, keskellä Po" ;
посна P "ilman, lisäksi Po " ;
почеш Po "mukaan, mukana, pitkin, jälkeen Po" ;
семын Po "tavalla, mukaan Po" ;
таҥеш Po "(jhk) mennessä, ennen (jtak) Po" ;
тореш Po "viereen, luo Po " ;
торешне Po "vieressä, luona Po" ;
ӱлык Po "alle Po" ;
ӱлыч Po "alta Po" ;
ӱлычын Po "alta Po" ;
ӱмбак Po "päälle, (allat.) Po" ;
ӱмбалан Po "päällä, (allat.), jälkeen Po" ;
ӱмбач Po "pitkin, (ablat.), päältä, päällä, lisäksi, huolimatta Po" ;
ӱмбачын Po "pitkin, (ablat.), päältä, päällä, lisäksi, huolimatta Po" ;
шеҥгек Po "taa(kse) Po" ;
шеҥгекыла Po "takapuolelle (päin) Po" ;
шеҥгелан Po "viereen, luo(kse), taakse Po" ;
шеҥгеч Po "takaa Po" ;
шеҥгечын Po "takaa Po" ;
шойылан Po "viereen, luo(kse), taakse Po" ;
шойыч Po "takaa Po" ;
шойычын Po "takaa Po" ;
шоҥыш Po "sijaan Po" ;
шотеш Po "sijaan Po" ;
шумеш Po "asti Po" ;
шумешке Po "asti Po" ;
шумлык Po "takia, (elat.) Po" ;
велке:велке1 Po "taholle, suuntaan, päin Po" ;
велне:велне1 Po "puolella, suunnalla Po" ;
воктеке:воктеке1 Po "luo(kse), viereen Po" ;
воктене:воктене1 Po "luona, vieressä Po" ;
гутлаште:гутлаште1 Po "aikaan, aikana, ympärillä, tienoilla Po" ;
йымаке:йымаке1 Po "alle Po" ;
йымалне:йымалне1 Po "alla Po" ;
лиймеке:лиймеке1 Po "kuluttua Po" ;
лишке:лишке1 Po "luo(kse), lähelle Po" ;
лишке:лишке1 Po "lähelle Po" ;
лишне:лишне1 Po "luona, lähellä Po" ;
мучке:мучке1 Po "pitkin, koko Po" ;
ончыке:ончыке1 Po "eteen Po" ;
ончылне:ончылне1 Po "edessä Po" ;
покшеке:покшеке1 Po "keskelle, puoliväliin Po" ;
покшелне:покшелне1 Po "keskellä, keskelle Po" ;
торашке:торашке1 Po "etäisyyteen, päähän Po" ;
тораште:тораште1 Po "etäisyydessä, päässä Po" ;
ӱлне:ӱлне1 Po "alla Po" ;
ӱлыке:ӱлыке1 Po "alle Po" ;
ӱмбаке:ӱмбаке1 Po "päälle, (allat.) Po" ;
ӱмбалне:ӱмбалне1 Po "päällä, (adess.), joukossa Po" ;
шеҥгеке:шеҥгеке1 Po "taa(kse) Po" ;
шеҥгелне:шеҥгелне1 Po "takana Po" ;
шойыке:шойыке1 Po "taakse Po" ;
шойылне:шойылне1 Po "takana Po" ;
шотыште:шотыште1 Po "(jnk) suhteen, (elat.), suhteissa, (ess.) Po" ;
